臺灣彰化地方法院刑事判決　　　　　　　　　　　　　九十一年度交訴字第二七號
　　公　訴　人　臺灣彰化地方法院檢察署檢察官
　　被　　　告　乙○○
右列被告因過失致死案件，經檢察官提起公訴 (九十一年度偵字第一四０號)，本院
判決如左：
      主  文
乙○○從事業務之人，因業務上之過失致人於死，處有期徒刑壹年肆月。
      事  實
一、乙○○為大同環保有限公司之靠行司機，駕駛大貨車為其業務，係從事駕駛業務
    之人，於民國九十年十二月十八日上午九時五十分許，駕駛車牌號碼８Ｕ─１０
    ８號大貨車，沿行車速限為時速七十公里（應屬設標誌）之彰化縣彰化市○○路
    ，由東向西行駛，途經設有多時向燈號管制標誌該金馬路與茄苳路交岔，應注意
    行車速度不得超過時速七十公里，且依當時又無不能注意之情事，竟疏於注意，
    貿然以超過時速七十公里之速度（約超過八十公里）前行，適林柯碧霞騎乘車牌
    號碼ＦＱ７─６３０號機車沿金馬路，由西向東行至該路口，欲左轉入茄苳路口
    ，乙○○見狀煞閃不及，其所駕之大貨車之左側遂及林柯碧霞所騎乘機車之右側
    ，林柯碧霞之人車隨之倒地，並受拖行一七．一０公尺，因之受有低容積性休克
    、腹腔內出血，經送醫急救，延至同日下午十六時三十七分許，於彰化縣彰化市
    ○○里○○路一０二巷十六號自宅，不治死亡。乙○○肇事後於警員至現場處理
    時，陳明係肇事司機而接受裁判。
二、案經乙○○自首及被害人之配偶甲○○訴由彰化縣警彰化分局移送由台灣彰化地
    方法院檢察署檢察官偵查起訴。
      理  由
一、訊據被告對其於右揭時、地，駕駛８Ｕ─１０８號大貨車撞及被害人林柯碧霞所
    騎乘之ＦＱ７─６３０號機車，被害人林柯碧霞之人車隨之倒地，並受拖行致受
    傷死亡之事實，固坦承不諱，惟辯稱伊之車速只有時速五十多公里，係被害人林
    柯碧霞闖越紅燈，方受撞及肇事，伊並無過失云云。但查：（一）本件車禍主要
    爭點之一係肇事路段之行車速限，究係多少，本院訊問處理現場及填寫道路交通
    事故調查報告表之警員吳瑞崇，結果遭回答稱「我沒有注意看」（見九十一年二
    月二十一日筆錄），且偵卷所附照片及吳瑞崇提出之照片竟大相不同（一張有時
    限五十公里標誌，一張則無該標誌），因此該調查報表所載時速五十公里即屬有
    疑。本院為求慎重，特函文彰化縣警局查明，結果該路段之主管機關交通部公路
    總局第二區養工程處彰化工務段函文稱「彰化市○○路限速均為七十公里」，有
    該處函在卷可稽，是路段之行車時限應為七十公里，公訴人以五十公里為據，認
    被告自承行車速度五十多公里，即屬超速，應屬誤會。（二）被告所駕大貨車之
    於肇事後所遺貿之煞車痕（指車頭後輪）左、右各為三０．五０公尺、三三．七
    五公尺，且肇事時，該路面係新舖且有濕潤，有前開調查表可參，此對交通部所
    頒一般公路汽車煞車距離、行車速度對照表，發現被告肇事時之行車速度應係超
    過八十公里，是被告有明顯之超速行為，至為灼然，公訴人認被告之行車速度只
    有時速五十多公里，是再有誤會。（三）按行車速度，依標誌之規定，道路交通
    安全規則第九十三條第一項定明有文。本件肇事時、地，視距良好，並無不能注
    意之情形，被告竟疏未注意，即貿然以超過時速七十公里之速度（約超過八十公
    里）前行，致生本件車禍，其之駕駛行為有過失甚明。（四）又被害人林柯碧霞
    係因本件車禍受有低容積休克、腹腔出血致死亡等情，業經台灣彰化地方法院檢
    察署檢察官督同檢驗員相驗明確，有相驗屍體證明書、驗斷書及勘驗筆錄等在卷
    可憑，是被害人林柯碧霞李春之死亡，係由被告之行為所致，其間有相當因果關
    係，已極為明確。（五）本件肇事地點係設有多時向燈號管制號誌，故本件車禍
    之發生必有一方闖越紅燈行駛，本院為求慎重，特行文函請臺灣省彰化區車輛行
    車事故鑑定委員會及臺灣省車輛行車事故覆議鑑定委員會為鑑定，均同此意見，
    惟本件於案發之時，偵查機關未能就此查明，本院雖迅速至現場勘驗，且令員警
    對路口附近之商店、攤販詢明，有關肇事時之燈號運作狀況，結果均遭回答「不
    清楚」，是此點固係本件車禍肇事之主因，惟本院以窮調查之能事，仍無法究明
    （鑑定機關亦表明無法鑑定此點），故無法以之為被告不利之認定，併此敘明。
    綜上，被告之駕駛之行為既有過失，則其所辯，當不可採信。被告之過失犯行，
    堪予認定。
二、本件被告乙○○為大同環保有限公司之靠行司機，駕駛大貨車為其業務，係從事
    駕駛業務之人。核其開車肇事，致人於死，核其所為係犯刑法第二百七十六條第
    二項之從事業務之人，因業務上之過失致人於死罪。又被告於肇事後警員到場處
 理時坦承肇事而接受裁判等情，業據證人即處理現場警員吳瑞崇到庭結證屬實，
    係對於未發覺之罪為自首，應依刑法第六十二條前段之規定減輕其刑。爰審酌被
    告之素行、本件車禍有關被告之過失程度、肇事後態度，及肇事後迄今未對被害
    人家屬為民事賠償等一切情狀，量處如主文所示之刑，以示懲戒。
據上論斷，應依刑事訴訟法第二百九十九條第一項前段，刑法第二百七十六條第二項
、第六十二條前段，罰金罰鍰提高標準條例第一條前段，判決如主文。
本件經檢察官林鈴淑到庭執行職務。
中    華    民    國      九十一        年      八      月      一      日
                                臺灣彰化地方法院交通法庭
                                    法      官  洪  志  賢
右正本證明與原本無異。
如不服本判決，應於判決送達後十日內，向本院提出上訴狀（須附繕本）。
告訴人或被害人對於判決如有不服具備理由請求檢察官上訴者，其上訴期間之計算係
以檢察官收受判決正本之日期為準。
                                    法院書記官  洪  年  慶
中    華    民    國      九十一        年      八      月      八      日
刑法第二百七十六條：
因過失致人於死者，處二年以下有期徒刑、拘役或二千元以下罰金。
從事業務之人，因業務上之過失犯前項之罪者，處五年以下有期徒刑或拘役，得併科
三千元以下罰金。
